臺灣新竹地方法院民事裁定　　　　　　　 100年度抗字第55號
抗　告　人　李妤婕
相　對　人　林沂蓁即窈窕佳人企業社
上列抗告人與相對人間本票裁定事件，抗告人對於中華民國100
年6月13日本院100年度司票字第328號裁定提起抗告，本院裁定
如下：
    主  文
抗告駁回。
抗告程序費用新臺幣壹仟元由抗告人負擔。
    理  由
一、按執票人向本票發票人行使追索權時，得聲請法院裁定後強
    制執行；又二人以上在票據上共同簽名時，應連帶負責。票
    據法第123 條及第5 條第2 項分別定有明文。又本票執票人
    依上開法條之規定，聲請法院裁定，以及抗告法院之裁定，
    僅依非訟案件程序，以審查強制執行許可與否，並無確定實
    體上法律關係存否之效力，如發票人就票據債務之存否有爭
    執時，應由發票人提起確認之訴，以資解決，最高法院56年
    臺抗字第714 號、57年臺抗字第76號分別著有判例可資參照
    。
二、本件相對人聲請意旨略以：聲請人執有相對人於民國100年2
    月1日簽發之本票一紙，內載金額新臺幣（下同）60,000元
    ，未載到期日，並免除作成拒絕證書（下稱系爭本票）。詎
    經聲請人向相對人提示未獲付款，為此提出該本票一紙，聲
    請裁定准許強制執行。
三、抗告意旨略以：抗告人應徵相對人窈窕佳人企業社美容師職
    位時，相對人告知必須簽約及簽立系爭本票，才可以上班並
    培訓抗告人更精進的美容技術，及保障薪資達25,000元，相
    對人亦告知抗告人系爭本票只是為了保障相對人財務的一個
    形式上保障。然抗告人於2月1日就職後至4月份之2個月期間
    ，除了為美容服務外，並無接受任何美容訓練教育課程，薪
    資也未達25,000元之保障。嗣後抗告人因公手腕受傷，且因
    使用相對人所提供之美容精油及產品為客戶美容，導致抗告
    人皮膚過敏，手部長水泡、紅腫疼痛一情，因此於3月初向
    相對人提出辭呈，但遲遲未獲相對人回應，且相對人曾威脅
    抗告人必須交付60,000元才能取回系爭本票，抗告人只好於
    4月中離職，為此提起本件抗告等語。並聲明：原裁定廢棄
    。
四、經查，依原審卷附相對人所提出之系爭本票影本所示，系爭
    本票發票人欄確有抗告人名義之簽名字跡，而本票准許強制
    執行之裁定，係屬非訟事件裁定，為裁定之法院僅就本票為
    形式上審查，以決定強制執行許可與否，並無確定實體上法
    律關係存否之效力；原審就系爭本票是否具備形式要件，依
    非訟事件程序進行審查，認定並無票據無效之情形存在，乃
    裁定准許強制執行，依法並無違誤。至抗告人所稱兩造間約
    定系爭本票只是相對人財務之形式上保障，以及相對人未履
    行確保抗告人25,000元薪資，並給予美容訓練教育課程之承
    諾等情縱令屬實，亦屬實體上爭執，揆諸上揭說明，僅得由
    抗告人另行提起確認之訴，以資解決，要非本件非訟程序所
    得審究，法院仍應為許可強制執行之裁定，抗告人提起本件
    抗告，為無理由，應予駁回。
五、據上論結，本件抗告為無理由，依非訟事件法第46條、第24
    條第1 項、第21條第2 項，民事訴訟法第495 條之1 第1 項
    、第449 條第1 項、第95條、第78條，裁定如主文。
中    華    民    國   100    年    7     月    26    日
              民事第一庭  審判長法  官  蔡孟芳
                                法  官  高敏俐
                                法  官  羅惠雯
正本係照原本作成。
本件不得再抗告。
中    華    民    國   100    年    7     月    26    日
                                書記官  李勻淨